【裁判字號】    89,易,1511
【裁判日期】    890613
【裁判案由】    傷害
【裁判全文】
台灣板橋地方法院刑事判決                        八十九年度易字第一五一一號
    公  訴  人  台灣板橋地方法院檢察署檢察官
    被      告  甲○○
右列被告因傷害案件，經檢察官提起公訴（八十八年度偵字第二五一九七號），本院
判決如左：
    主  文
甲○○傷害人之身體，處拘役拾日，如易科罰金，以佰元折算壹日。
    事  實
一、甲○○因乙○○積欠其章秋鳳債務新台幣（下同）八十萬元久未清償，而生糾紛
    ，緣於民國（下同）八十八年十月十二日下午三時四十分許，在台北縣土城市○
    ○路○段一七五號「曼都髮廊」內，甲○○巧遇乙○○，竟基於傷害之犯意，徒
    手毆打乙○○之頭部，致使乙○○受有左側臉部瘀傷八×六公分之傷害。
二、案經被害人乙○○訴由台北縣警察局土城分局報請台灣板橋地方法院檢察署檢察
    官偵查起訴。
    理  由
一、訊據被告甲○○對於上述時、地因乙○○積欠其妻債務八十萬元久未清償之事實
    ，並不否認；但矢口否認有何傷害之犯行，並辯稱：伊係見乙○○與伊妻章秋鳳
    發生爭執，伊出手勸架不小心碰撞到乙○○，並非有意毆打乙○○云云。經查：
    右揭事實，業據告訴人乙○○於警訊及偵查中指訴歷歷，復有診斷證明書乙紙在
    卷可稽，並經證人即曼都髮廊設計師鄭春煙於偵查中結證稱：「當天乙○○在櫃
    台處，有一位男的（指被告甲○○）進來就打乙○○一下就倒地，乙○○說我又
    不認識你，之後警察就來處理」（見偵查卷第五十頁）。又證人與被告甲○○亦
    無仇怨，斷無構詞誣攀被告之必要。故被告所辯，顯係飾卸之詞，不足採信。罪
    證明確，被告犯行洵堪認定。
二、核被告所為，係犯刑法第二百七十七條第一項之傷害罪。爰審酌被告之品行、智
    識程度及被告係因告訴人積欠其妻債務久不清償，一時氣憤而為本件犯行，惡性
    尚非重大以及被告犯罪後之態度等一切情狀，量處如主文所示之刑，並諭知易科
    罰金之折算標準，以示懲儆。
據上論斷，應依刑事訴訟法第二百九十九條第一項前段，刑法第二百七十七條第一項
、第四十一條，罰金罰鍰提高標準條例第一條前段、第二條，判決如主文。
本案經檢察官高智美到庭執行職務
中      華      民      國      八十九      年     六     月   十三     日
                                      台灣板橋地方法院刑事第二庭
                                          法  官  潘  長  生
右正本證明與原本無異
如不服本裁定應於送達後五日內向本院提出抗告狀
                                          書記官  王  增  華
中      華      民      國      八十九      年     六     月   十六     日
附錄本案論罪科刑法條全文：
刑法第二百七十七條第一項：
傷害人之身體或健康者，處三年以下有期徒刑，拘役或一千元以下罰金。
犯前項之罪，因而致人於死者，處無期徒或七年以上有期徒刑；致重傷者，處三年以
上十年以下有期徒刑。


司法院資訊處製作；財團法人民間司法改革基金會備份。
